【裁判字號】    92,訴,839
【裁判日期】    920611
【裁判案由】    毒品危害防制條例
【裁判全文】
臺灣高雄地方法院刑事判決                     九十二年度訴字第八三九號
    公  訴  人  臺灣高雄地方法院檢察署檢察官
    被      告  甲○○
右列被告因毒品危害防制條例案件，經檢察官提起公訴（八十九年度毒偵字第一０六
八號），本院判決如左：
    主  文
甲○○連續施用第一級毒品，處有期徒刑柒月。
扣案之第一級毒品海洛因淨重零點零貳公克沒收銷燬之；另扣案之針筒壹支沒收。
    事  實
一、甲○○前因施用毒品案件，經依臺灣高雄地方法院裁定送觀察、勒戒後，認無繼
    續施用毒品之傾向，經臺灣高雄地方法院檢察署檢察官於民國（下同）八十八年
    三月三日，以該署八十八年度偵字第五四四五號檢察官不起訴處分書為不起訴處
    分確定。詎甲○○仍不知警惕，復於五年內再基於施用第一級毒品之概括犯意，
    自八十九年一月二十五日起至同月二十八日十六時許止，在高雄縣岡山鎮附近不
    特定之偏僻處所，以將海洛因摻水置於針筒中，再施打入身體內之方式，連續施
    用第一級毒品海洛因多次。嗣於八十九年一月二十八日十八時三十分許，在高雄
    縣岡山鎮○○○路八十三號前，為警攔檢查獲，並扣得第一級毒品海洛因一包（
    淨重零點零二公克）及其所有供施用第一級毒品海洛因所用之針筒一支；經依臺
    灣高雄地方法院以八十九年度毒聲字第九０五號（起訴書誤繕為八十九年度毒聲
    字第０九五號）裁定送觀察、勒戒後，認有繼續施用毒品傾向。
二、案經高雄縣政府警察局岡山分局移送臺灣高雄地方法院檢察署檢察官偵查起訴。
    理  由
一、訊據被告甲○○對於右開事實於本院審理時供承不諱，而被告於八十九年一月二
    十八日十八時三十分許為警在上開地點查獲後所採集之尿液，經送檢驗之結果，
    呈曾施用第一級毒品海洛因之嗎啡陽性反應，有高雄縣衛生局八十九年二月十四
    日八九煙檢字第五六五號煙毒尿液檢驗成績書一紙在卷可稽；另扣案之白色粉末
    ，經送法務部調查局鑑定之結果，確為第一級毒品海洛因無訛（淨重零點零二公
    克），有法務部調查局八十九年三月二十三日所出具之鑑定通知書一份〔鑑定通
    知書編號：（八九）陸（一）00000000號〕在卷可稽，復有被告所有自
    承用以施用第一級毒品海洛因之針筒一支扣案可佐；足見被告確有連續施用第一
    級毒品海洛因之行為，被告自白核與事實相符，堪以採信。又被告前因施用毒品
    案件，經依本院裁定送觀察、勒戒後，由執行觀察、勒戒之機構醫療人員評定，
    認無繼續施用毒品之傾向，再由臺灣高雄地方法院檢察署檢察官於八十八年三月
    三日，以該署八十八年度偵字第五四四五號檢察官不起訴處分書為不起訴處分確
    定乙節，則有上開不起訴處分書、臺灣高雄地方法院檢察署刑案資料查註紀錄表
    及臺灣高等法院被告全國前案記錄表各一份附卷可參；又被告因本件再度連續施
    用第一級毒品海洛因，經依本院裁定送臺灣高雄看守所附設勒戒處所觀察、勒戒
    後，經該所醫療人員評定結果，認有繼續施用毒品傾向，有本院九十一年度毒聲
    字第六六六五號刑事裁定及臺灣高雄看守所附設勒戒處所於八十九年二月十一日
    以高所坤戒勒字第五九五號函送之有無繼續施用毒品傾向證明書各一份在卷可憑
    。綜上，被告再犯毒品危害防制條例第十條第一項之施用第一級毒品罪，經送觀
    察勒戒後，認有繼續施用毒品之傾向等情，犯罪事證明確，犯行實堪認定。
二、按犯毒品危害防制條例第十條之罪，經觀察勒戒後，無繼續施用毒品之傾向者，
    應由檢察官為不起訴處分。經不起訴處分後五年內再犯第十條之罪，經觀察勒戒
    後，認有繼續施用毒品之傾向者，即不適用前項之規定（即應由檢察官偵查起訴
    ），毒品危害防制條例第二十條第三項定有明文。核被告前案於經不起訴處分後
    ，五年內再犯毒品危害防制條例第十條第一項之罪，且經觀察勒戒後，有繼續施
    用毒品之傾向，依前揭規定，應依毒品危害防制條例第十條第一項之規定論罪科
    刑。被告先後多次施用第一級毒品海洛因之犯行，時間緊密，所犯構成要件相同
    ，顯係基於概括犯意為之，應為連續犯，爰依刑法第五十六條規定，以一罪論，
    並加重其刑。其多次施用第一級毒品前之多次持有第一級毒品之低度行為，為其
    施用第一級毒品之高度行為所吸收，不另論罪。爰審酌被告已有施用毒品經觀察
    勒戒之紀錄，竟再施用毒品，顯見意志不堅，並無悔意，惟念及其犯罪僅戕害自
    身，尚無害及他人，犯罪後坦承犯行，態度良好等一切情狀，量處如主文所示之
    刑。又扣案被告所有之白色粉末，經檢驗之結果，既確為毒品危害防制條例所定
    第一級毒品海洛因無訛（淨重零點零二公克），已如前述，爰依毒品危害防制條
    例第十八條第一項前段規定，沒收銷燬之；至檢驗耗用之第一級毒品，既已因鑑
    定之故而耗用，爰不為沒收銷燬之諭知，併此敘明。另扣案之針筒一支，係被告
    所有供其施用第一級毒品海洛因所用之物（惟經檢驗之結果，其內未殘留有海洛
    因反應，有高雄醫學大學附設中和紀念醫院檢驗報告一份在卷），業據被告供承
    在卷，爰依刑法第三十八條第三項、第一項第二款之規定，宣告沒收。
據上論斷，應依刑事訴訟法第二百九十九條第一項前段，毒品危害防制條例第十條第
一項、第十八條第一項前段，刑法第十一條前段、第五十六條、第三十八條第三項、
第一項第二款，判決如主文。
本案經檢察官朱婉綺到庭執行職務。
中      華      民      國    九十二      年    六      月      十一    日
                                  臺灣高雄地方法院刑事第六庭
                                      法  官  李怡諄
右正本證明與原本無異。
如不服本判決，應於判決送達後十日內，向本院提出上訴狀。
                                      書記官  陳孟瑩
中    華    民    國    九十二    年      六       月      十一        日
附錄本件論罪條文：
毒品危害防制條例第十條第一項
施用第一級毒品者，處六月以上五年以下有期徒刑。


司法院資訊處製作；財團法人民間司法改革基金會備份。
